# 请教陈版，关于其他非流动资产和在建工程的核算

提问人：stonecc 时间：2020-04-12 08:05:34
陈版您好：
最近突然不能理解一个简单核算问题，公司与设备供应商签订一份设备购买协议，合同总价 100 万，协议约定设备运抵现场后付款 70 万，调试完毕后付款 30 万，合同约定由供应商负责安装调试，设备的风险报酬转移时点为验收通过。
截止 12 月 31 日，设备已运抵现场并在安装调试中，公司付的 70 万应列报为“其他非流动资产”还是“在建工程”，如列报为“在建工程”，剩余的 30 万是否需要进行暂估？
烦请版主不吝指教。

回答人：chenyiwei
由于“设备的风险报酬转移时点为验收通过”，故已支付的 709 万元在设备验收移交之前应确认为“其他非流动资产——预付设备款”。